臺灣桃園地方法院刑事判決　　　　　　　　　　　　九十三年度訴字第一四九號
　　公　訴　人　臺灣桃園地方法院檢察署檢察官
　　被　　　告　甲○○
右列被告因毒品危害防制條例案件，經檢察官提起公訴（九十三年度毒偵字第一九九
七號），本院合議庭裁定改依簡式審判程序，茲判決如左：
    主  文
甲○○施用第一級毒品，累犯，處有期徒刑柒月。
    事  實
一、甲○○曾犯有傷害、竊盜等前科，其因犯傷害案件，經本院於民國九十一年九月
    二十七日以九十一年度壢簡字第六二二號判決判處有期徒刑二月，同年十一月十
    日判決確定，於九十二年五月十五日易科罰金執行完畢。
二、甲○○曾因施用第一級毒品案件，經依本院九十二年度毒聲字第一四五號裁定送
    勒戒處所觀察、勒戒後，認無繼續施用毒品之傾向，於九十二年一月三十日釋放
    出所，經臺灣桃園地方法院檢察署檢察官於九十二年二月十二日以九十二年度毒
    偵字第三二０號為不起訴處分確定在案。詎甲○○仍無法戒除毒癮，復基於施用
    第一級毒品海洛因之犯意，於九十三年三月十四、五日某不詳時間，在其桃園縣
    平鎮市○○路十一號四樓住處內，以將海洛因摻在香菸內吸食之方式，施用第一
    級毒品海洛因一次。嗣甲○○因執行前所犯竊盜案件之刑期，於九十三年三月十
    五日入臺灣桃園監獄執行，經該監獄人員於同年月十六日採集其尿液檢體送鑑驗
    結果，呈嗎啡類陽性反應，而查悉前情。
三、案經臺灣桃園監獄函送臺灣桃園地方法院檢察署檢察官偵查起訴。
    理  由
一、按被告所犯為死刑、無期徒刑、最輕本刑為三年以上有期徒刑之罪或高等法院管
    轄第一審案件者外，於準備程序進行中，被告先就被訴事實為有罪之陳述時，審
    判長得告知被告簡式審判程序之旨，並聽取當事人、代理人、辯護人及輔佐人之
    意見後，裁定進行簡式審判程序，刑事訴訟法第二百七十三條之一定有明文。本
    件被告甲○○為有罪陳述，且所犯非死刑、無期徒刑、最輕本刑為三年以上有期
    徒刑之罪或高等法院管轄第一審案件，經踐行上開程序後，由合議庭裁定由受命
    法官獨任改依簡式審判程序審理，合先敘明。
二、訊據被告甲○○坦承施用第一級毒品海洛因之事實不諱，而被告入監執行後，經
    監獄人員於九十三年三月十六日採集其尿液檢體送請台灣檢驗科技股份有限公司
    鑑驗，經以ＥＩＡ酵素免疫分析法初步檢驗，再以ＧＣ＼ＭＳ＼氣相層析＼質譜
    儀法確認檢驗結果，呈嗎啡類陽性反應，有臺灣桃園監獄收容人採尿登記簿、台
    灣檢驗科技股份有限公司濫用藥物尿液檢驗報告各一份附卷可稽，足見被告前開
    自白確與事實相符。被告曾因施用第一級毒品案件，經依本院九十二年度毒聲字
    第一四五號裁定送勒戒處所觀察、勒戒後，認無繼續施用毒品之傾向，於九十二
    年一月三十日釋放出所，經臺灣桃園地方法院檢察署檢察官於九十二年二月十二
    日以九十二年度毒偵字第三二０號為不起訴處分確定在案等情，有不起訴處分書
    、臺灣高等法院被告全國前案紀錄表在卷可稽，足認被告係於前案觀察、勒戒執
    行完畢釋放後，五年內再犯本件施用第一級毒品之罪，與毒品危害防制條例第二
    十三條第二項規定相符，殆無疑問。本件事證明確，被告犯行堪以認定，應予依
    法論科。
三、核被告所為，係犯毒品危害防制條例第十條第一項之施用第一級毒品罪。被告持
    有海洛因之低度行為，為其施用之高度行為所吸收，不另論罪。查被告有如事實
    欄一所載之犯罪科刑及執行情形，有臺灣高等法院被告全國前案紀錄表在卷足參
    ，其受有期徒刑執行完畢，五年內再犯本件有期徒刑以上之罪，為累犯，應依刑
    法第四十七條規定加重其刑。爰審酌被告經觀察、勒戒後仍再施用毒品，顯見戒
    毒意志不堅，及其犯罪戕害自身，尚無害及他人，且犯罪後坦承犯行，態度尚稱
    良好等一切情狀，量處如主文所示之刑，以資懲儆。
四、公訴意旨另略以：被告甲○○基於施用第一級毒品海洛因之概括犯意，除九十三
    年三月十五日向前回溯二十六小時內之某時外，並曾於同年三月十日某時，在其
    桃園縣平鎮市○○路十一號四樓住處內施用第一級毒品海洛因，因認被告此部分
    亦涉犯毒品危害防制條例第十條第一項之罪嫌云云。公訴人認被告於九十三年三
    月十日有施用第一級毒品海洛因犯行，係以被告與臺灣桃園監獄人員談話時之陳
    述，為其惟一之論據。按犯罪事實應依證據認定之，無證據不得認定犯罪事實，
    刑事訴訟法第一百五十四條第二項定有明文。訊據被告堅決否認於九十三年三月
    十日有施用第一級毒品海洛因之犯行，略以：當時監獄人員問伊施用海洛因之大
    概時間，伊就回答說是三月十日，事實上伊只有在入監前約一、二天有施用過一
    次海洛因等語置辯，而本件除被告在臺灣桃園監獄之陳述外，公訴人並未提出任
    何證據足證被告確於九十三年三月十日有施用第一級毒品海洛因之犯行，本院依
    職權調查證據，亦查無任何積極確切之事證足資證明被告確有公訴意旨所指之前
    揭犯行，被告此部分犯罪尚屬不能證明，惟此部分公訴人既認與上開經本院論罪
    科刑之被告於九十三年三月十四、五日某時施用第一級毒品海洛因一次之犯行，
    有刑法第五十六條之連續犯關係，屬於裁判上一罪，爰不另為無罪之諭知，併此
    敘明。
據上論斷，應依刑事訴訟法第二百九十九條第一項前段，毒品危害防制條例第十條第
一項，刑法第十一條前段、第四十七條，判決如主文。
本案經檢察官羅秀蓮到庭執行職務。
中       華       民        國    九十三    年    七    月    二十一    日
                            臺灣桃園地方法院刑事第十庭
                              法  官   蔡和憲
右正本證明與原本無異。
如不服本判決，應於送達後十日內，向本院提出上訴狀。
                              書記官   常毓生
中       華       民        國    九十三    年    七    月    二十一    日
毒品危害防制條例第十條第一項：
施用第一級毒品者，處六月以上五年以下有期徒刑。
